【裁判字號】    97,交易,44
【裁判日期】    970312
【裁判案由】    業務過失傷害
【裁判全文】
臺灣桃園地方法院刑事判決              97年度交易字第44號
聲  請  人  臺灣桃園地方法院檢察署檢察官
被      告  乙○○
上列被告因業務過失傷害案件，經檢察官聲請簡易判決處刑（九
十六年度偵字第二０五二六號），本院認不宜以簡易判決處刑（
九十七年度壢交簡字第四四四號），改依通常程並判決如下：
    主  文
本件公訴不受理。
    理  由
一、本件聲請簡易判決處刑意旨略以：被告乙○○係受僱於桃欣
    管線工程有限公司（下稱桃欣公司），擔任桃欣公司向欣桃
    天然氣股份有限公司（下稱欣桃公司）所承攬埋設瓦斯管線
    工程之施工現場負責人，為從事業務之人，於民國九十五年
    八月二十二日，被告乙○○與桃欣公司員工在桃園縣平鎮市
    ○○街一二七號前，施作工程時，本應注意施工完成後，應
    確實回填及舖設路面，且依當時狀況，並無不能注意之情事
    ，竟疏未注意確實回填鋪平路面，適於九十五年八月二十三
    日上午八時五十分許，告訴人甲○○騎乘機車行經該路段，
    因路面不平而煞車不及，不慎摔倒在地，致受有左肩挫傷、
    頸部肌肉拉傷及多處擦傷之傷害，因認為被告乙○○涉犯刑
    法第二百八十四條第二項前段之業務過失傷害罪嫌，另於聲
    請簡易判決處刑書中敘明本件事故發生於九十五年八月二十
    三日，告訴人於九十六年二月二十六日具狀對欣桃公司及桃
    欣公司（均另行簽結）提出告訴，並以被告為桃欣公司負責
    人，且於九十六年四月二日當庭表明對被告提出業務過失傷
    害告訴等情，應認被告於九十六年二月二十六日具狀之真意
    係對被告乙○○提出告訴，因認告訴人甲○○之告訴並未逾
    期云云。
二、按「告訴乃論之罪，已逾告訴期間者，應諭知不受理之判決
    」，又「告訴乃論之罪，其告訴應自得為告訴之人知悉犯人
    之時起，於六個月內為之」。刑事訴訟法第三百零三條第三
    款、第二百三十七條第一項分別定有明文。經查：
（一）本件車禍係發生於九十五年八月二十三日，車禍後經人通
      知被告乙○○前來現場，於九十五年八月二十三日車禍當
      日被告乙○○有當場交付其名片給告訴人甲○○，並提供
      電話予告訴人甲○○，且向告訴人甲○○表示係承包欣桃
      工程的人，有叫告訴人甲○○去看醫生，機車送去修理，
      然後再給被告乙○○單據及修車估價單，被告乙○○說他
      會對告訴人甲○○負責，後來告訴人甲○○並有給被告乙
      ○○相關單據，告訴人甲○○於九十五年八月二十三日當
      日即已知悉桃欣公司承包欣桃公司工程等事實，業據告訴
      人甲○○指訴在卷（詳九十六年度他字第一０三六號卷第
      五頁載「（問：告何人何事？）乙○○業務過失傷害。（
      問：事發時有無報警處理？報案三聯單？）有，是二個騎
      摩托車的巡邏警察來。他們好像不太想處理，有對我受傷
      的部位照相，有寫他們主管的名稱跟手機在一張紙上，不
      是報案三聯單，因為只是一張小紙，所以我後來就弄丟了
      ，當天有打電話去查，里長也有幫我去查，查出是欣桃公
      司的人在處理的，負責的人叫賴文祥，他的電話是000
      0000000，他說當天他有派人過來現場施工，但他
      有無在場及在場之人是誰我都不知道，在場之人只有乙○
      ○給我他的名片，他的電話是０三─0000000、0
      000000000、0000000000，所以在場
      之人我只知道他的名字，他是承包欣桃工程的人，他當時
      有叫我去看醫生，機車送去修理，再給他單據及修車估價
      單，他說他會負責，但我收據給他之後，打他手機，他都
      不接。．．．（問：何時知悉係由欣桃天然氣公司承包並
      轉包予桃欣管線公司？）我當天就知道了。」等語），核
      與被告乙○○所辯相符，準此，告訴人甲○○於車禍當日
      之九十五年八月二十三日即已知悉被告乙○○承包欣桃公
      司工程之路面。
（二）告訴人甲○○係於九十六年二月二十六日始就本案具狀提
      出告訴等事實，此據告訴人甲○○證述在卷，並有告訴人
      甲○○九十六年二月二十六日刑事告訴狀一份在卷可稽（
      詳九十六年度他字第一０三六號卷第一頁，載臺灣桃園地
      方法院檢察署收狀章為九十六年二月二十六日），復為檢
      察官於聲請簡易判決處刑書中所詳載，依告訴人甲○○刑
      事告訴狀內載明「被告桃欣公司，法定代理人乙○○，因
      欣桃公司將天然氣工程轉予被告桃欣公司，其施工未做必
      要防護，致告訴人甲○○跌倒受傷」，則告訴人甲○○指
      訴其受傷係因承包商即被告乙○○未做防護設施乙節，亦
      臻明確，基此，告訴人甲○○於車禍當天即知悉被告乙○
      ○承包欣桃公司工程，且因未做防護工作致其受傷乙節亦
      堪以認定。
（三）又本件既發生於九十五年八月二十三日，且當日告訴人甲
      ○○即自承被告乙○○交付名片表示係包商會對告訴人甲
      ○○所受傷害，機車毀損負責，之所以逾六個月始提出告
      訴，係因對方後來不聞不問，且剛好又遇到過年連續假期
      所以才在九十六年二月二十六日始行提告等情，亦據告訴
      人甲○○陳明在卷（詳九十六年度他字第一０三六號卷第
      六頁稱：「（問：何以迄九十六年二月二十六日方提告？
      ）因為對方都不聞不問，且剛好二月底又遇到過年連續假
      期，所以才到二月二十六日提告。」等語），綜上，九十
      五年八月二十三日發生之本案，六個月之告訴期間係自九
      十五年八月二十三日起算，其期間之末日為九十六年二月
      二十二日，然告訴人甲○○卻逾六個月後之九十六年二月
      二十六日始行提出告訴，縱依檢察官聲請簡易判決處刑書
      中所載本件發生於九十五年八月二十三日，告訴人甲○○
      係於九十六年二月二十六日始具對桃欣公司提出告訴，應
      認其真意係欲對被告乙○○提出告訴，然亦已逾六個月之
      告訴期間。
  綜上所述，是告訴人甲○○既早於九十五年八月二十三日即因
  被告乙○○告知承包工程且表示會負責而交付被告乙○○名片
  及電話，已然知悉被告乙○○為犯罪嫌疑人，惟其於九十六年
  二月二十六日始行具狀向檢察官提出告訴，顯已逾六個月之告
  訴期間，揆諸上開規定，爰不經言詞辯論，逕諭知不受理之判
  決。另按刑事訴訟法第四百五十一條第一項、第三項規定，聲
  請簡易判決處刑者，與起訴有同一之效力，本件既應諭知不受
  理判決，依刑事訴訟法第四百五十二條之規定，即不能逕依簡
  易判決處刑而應改依通常程式審判，併予敘明。
據上論斷，應依刑事訴訟法第四百五十二條、第二百八十四條之
一、第三百零三條第三款、第三百零七條，判決如主文。
中    華    民    國    97    年    3     月    12    日
                    交通法庭  法  官     曾淑華
上正本證明與原本無異。
如不服本判決應於送達後10日內向本院提出上訴狀。
                              書記官     陳玉芳
中    華    民    國    97    年    3     月    13    日


司法院資訊處製作；財團法人民間司法改革基金會備份。
